【裁判字號】    97,易,394
【裁判日期】    970613
【裁判案由】    違反商標法
【裁判全文】
臺灣基隆地方法院刑事判決               97年度易字第394號
公  訴  人  臺灣基隆地方法院檢察署檢察官
被      告  甲○○
上列被告因違反商標法案件，經檢察官聲請以簡易判決處刑（97
年度偵字第1672號），本院認為不宜，改依通常程序進行審理，
並判決如下：
    主  文
本件公訴不受理。
    理  由
一、公訴即原聲請簡易判決處刑意旨詳如附件即檢察官聲請簡易
    判決處刑書（以下簡稱「聲請書」）之所載。
二、按同一案件繫屬於有管轄權之數法院者，由繫屬在先之法院
    審判之。刑事訴訟法第八條前段定有明文。又依刑事訴訟法
    第八條之規定不得為審判者，應諭知不受理之判決，並得不
    經言詞辯論為之。刑事訴訟法第三百零三條第七款、第三百
    零七條亦有明定。此項訴訟法上所謂一事不再理之原則，關
    於實質上一罪或裁判上一罪，均有其適用（最高法院60年臺
    非字第77號判例意旨、84年度臺上字第3080號判決意旨參照
    ）。又已經提起公訴之案件，在不同法院重行起訴者，應諭
    知不受理之判決，係以「同一案件」，既因起訴而發生訴訟
    繫屬，本於國家刑罰權單一之原則，即不容法院再就「同一
    案件」為重複裁判，且不特其前、後繫屬事實完全相同，就
    令訴訟繫屬發生在先之事實，祇為「同一案件」之其中「一
    部」，惟其起訴效力當仍及於未及起訴之「他部」，按諸審
    判不可分之原則，審理事實之法院仍應併予審理，而非可由
    檢察官另行追訴。是如吸收關係、階段關係、接續犯、集合
    犯等實質上之一罪，或想像競合犯、民國95年6 月30日以前
    之牽連犯、連續犯等裁判上之一罪，倘其一部事實或全部事
    實業經起訴，乃檢察官竟對構成一罪之他部事實或重複事實
    另行提起公訴，法院即應為不受理判決之諭知。
三、茲「被告甲○○明知『adidas』等，如聲請書所載之商標名
    稱或圖樣，業由如聲請書所載之商標專用權人指定使用於衣
    物等各類商品，且經我國主管機關經濟部中央標準局（現已
    改制為智慧財產局）核准而辦理註冊登記，其商標專用權期
    限（包括延展專用期間）亦未屆至，任何人未得商標專用權
    人之同意或授權，不得於同一或同類商品，使用相同或近似
    於此等之註冊商標，或明知為上開商品而仍為販賣；復明知
    聲請書附表所示衣物，均係未經上開商標專用權人同意，即
    擅自於同一或類似商品使用相同或近似商標，而足以使相關
    消費者產生混淆誤認之仿冒商品，猶為圖銷售營利，而萌生
    販賣仿冒商品之犯意，繼而於97年3 月下旬某日，在臺北縣
    板橋市之埔乾市場，以新臺幣（下同）25,000元之代價，向
    姓名年籍不詳之成年男子，意圖營利而販入彷冒商品1 批，
    並自97年4 月上旬起，在臺北縣、基隆市等地各處，以每件
    100 元至200 元不等之價格，反覆持續對外販賣予不特定雇
    客以資牟利。迨97年4 月14日下午5 時，始為警在基隆市○
    ○區○○路222 號之設攤地點搜索查獲，並扣得被告未及販
    售、如聲請書附表所示之彷冒商品，總計559 件」等事實，
    業據被告於檢察官偵訊暨本院訊問時坦承無誤，並經證人林
    偉漢證述明確，且有經濟部智慧財產局商標資料、鑑定報告
    書、查獲照片等件在卷暨如聲請書附表所示之仿冒商品559
    件扣案可佐。是檢察官以被告涉犯商標法第八十二條之罪，
    聲請本院就旨揭事實而為簡易判決處刑，固非無據。惟查：
  (一)「被告於97年3 月下旬某日，在臺北縣板橋市之埔乾市場，
    以總計25,000元之代價，向姓名年籍不詳之成年男子，意圖
    營利而販入如前所述之彷冒商品1 批」以後，旋自97年4 月
    上旬起，至97年4 月19日止，在臺北縣、基隆市等地各處，
    以每件100 元至200 元不等之價格，反覆持續對外販賣予不
    特定雇客以資牟利。乃先、後為警查獲如下：(甲)員警首於97
    年4 月14日下午5 時，在基隆市○○區○○路222 號搜索查
    獲被告，暨扣得「被告於97年3 月下旬，在臺北縣板橋市埔
    乾市場販入而未及對外出售」，如聲請書附表所示之仿冒商
    品559 件；嗣經移由臺灣基隆地方法院檢察署檢察官偵查結
    果，則認其所為觸犯商標法第八十二條之販賣彷冒商品罪，
    而向本院為旨揭簡易判決處刑之聲請（詳如前述），並於97
    年5 月26日繫屬本院（以下簡稱「(甲)案」）。(乙)員警又於97
    年4 月19日中午12時25分，在臺北縣泰山鄉○○街4 號搜索
    查獲被告，暨扣得「被告於97年3 月下旬，在臺北縣板橋市
    埔乾市場販入而未及對外出售，『且亦未於97年4 月14日併
    遭(甲)案查獲員警查扣』」之仿冒商品169 件（包括彷冒「ad
    idas」商標圖樣之短袖Ｔ恤163 件及仿冒「adidas」商標圖
    樣之運動長褲6 件）；嗣經移由臺灣板橋地方法院檢察署檢
    察官偵查結果，則認其所為觸犯商標法第八十二條之販賣彷
    冒商品罪，而向臺灣板橋地方法院聲請簡易判決處刑，並於
    97年5 月12日繫屬臺灣板橋地方法院（以下簡稱「(乙)案」）
    。此悉由本院職權核閱臺灣高等法院被告前案紀錄表、臺灣
    基隆地方法院檢察署97年度偵字第1672號檢察官聲請簡易判
    決處刑書、臺灣板橋地方法院檢察署97年度偵字第12832 號
    檢察官聲請簡易判決處刑書之所載內容無訛，並經本院傳喚
    被告到院確認無誤（本院97年度基簡字第652 號卷第23-25
    頁）。
  (二)互核勾稽上情以觀，被告雖在(甲)案為警查獲（97年4 月14日
    下午5 時）以後之97年4 月19日再犯(乙)案，然其(甲)(乙)二案所
    涉之彷冒商品，實乃「被告基於『銷售營利』之單一目的，
    於97年3 月下旬，在臺北縣板橋市之埔乾市場，以總計25,0
    00元之代價所1 次販入」（見本院97年度基簡字第652 號卷
    第23-24 頁、第19頁）。亦即，被告祇不過是利用「部分彷
    冒商品未經(甲)案員警悉予查扣」之機會，承己於97年3 月下
    旬「販入」彷冒商品之初，主觀上「反覆持續販賣該等仿冒
    商品」之犯意，而續為(乙)案之反覆實施，此要無可疑。準此
    ，按諸一般社會通念，被告(甲)(乙)二案之所犯，當足可認為係
    基於一個意思決定所為之具有反覆性及延續性之行為，而屬
    不容重複裁判之實質上一罪；換言之，「97年5 月26日繫屬
    本院之(甲)案」與「97年5 月12日繫屬臺灣板橋地方法院之(乙)
    案」，顯為「同一案件」。乃檢察官竟於「同一案件」之(乙)
    案業經繫屬其他法院以後，再就「同一案件」之(甲)案向本院
    聲請以簡易判決處刑，核其自係有悖於訴訟法上之一事不再
    理原則，並應由本院按諸首開說明，依刑事訴訟法第三百零
    三條第七款規定，逕為不受理判決之諭知；又本案既因「同
    一案件重行起訴」而查有刑事訴訟法第四百五十一條之一第
    四項但書所列不宜逕以簡易判決處刑之事由，爰職權改依通
    常程序進行審理，並不經言詞辯論，逕為諭知不受理之判決
    。
四、末以，刑事訴訟法第二百八十四條之一：「除簡式審判程序
    、簡易程序及第三百七十六條第一款、第二款所列之罪之案
    件外，第一審應行合議審判。」業於本案繫屬（97年5 月26
    日）以前經公布施行。兼以本案起訴罪名（商標法第八十二
    條），核與刑事訴訟法第三百七十六條第一款、第二款之規
    定相符，是其當有首開規定之適用，即其法院組織應為獨任
    審判無誤。為免疑異，爰特此指明。
據上論斷，應依刑事訴訟法第四百五十二條、第二百八十四條之
一、第三百零三條第七款、第三百零七條，判決如主文。
中    華    民    國    97    年    6     月    13    日
                  刑事第四庭法  官  王慧惠
以上正本證明與原本無異。
如不服本判決應於收受本判決後10日內向本院提出上訴書狀，其
未敘述上訴理由者，並得於提起上訴後10日內向本院補提理由書
狀（均須按他造當事人之人數附繕本）「切勿逕送上級法院」。
中    華    民    國    97    年    6     月    13    日
                            書記官  王一芳
附件：
臺灣基隆地方法院檢察署檢察官聲請簡易判決處刑書
                                      97年度偵字第1672號
    被      告  甲○○  男  33歲（民國○○年○月○○日生）
                        身分證統一編號：Ｚ000000000號
                        住臺北縣板橋市○○街297巷23之1號
                        6樓
上開被告因違反商標法案件，業經偵查終結，認為宜以簡易判決
處刑，茲將犯罪事實及證據並所犯法條分敘如下：
        犯罪事實
一、甲○○明知如附件所示之「adidas」、「Timberland」、「
    LACOSTE」、「PUMA」等商標圖樣，分別業經德國阿迪達斯
    公司、美國添柏嵐股份有限公司、法國拉克絲蒂股份有限公
    司、德國彪馬運動魯道夫達士拉股份有限公司等公司向經濟
    部智慧財產局申請註冊獲准，取得指定使用於如附件所列各
    類商品之商標專用權，現仍於商標專用期間內，竟基於販賣
    仿冒商標商品之包括犯意，於民國97年3月下旬某日，在臺
    北縣板橋市埔乾市場附近，以新臺幣（下同）25000元之價
    格，向姓名年籍不詳之成年男子販入未得前揭商標專用權人
    同意，而於同一商品使用相同於各該註冊商標圖樣之仿冒商
    標衣服及褲子1批，再自97年4月上旬某日起，至97年4月14
    日下午5時止，在臺北縣及基隆市等處，以每件100至200元
    之價格，多次出售上開仿冒商標衣服及褲子予不特定人，嗣
    於97年4月14日下午5時許，在基隆市○○區○○路222號，
    為警當場查獲，並扣得如附表所示之仿冒商標商品共559件
    。
二、案經唐朝智慧財產有限公司訴由基隆市警察局移送偵辦。
        證據並所犯法條
一、上開犯罪事實，業據被告甲○○坦承不諱，核與告訴代理人
    林偉漢指訴及證人鍾明恭證述之情節相符，並有經濟部智慧
    財產局商標資料8份、鑑定報告書2份及查獲照片4張在卷可
    稽，復有如附表所示之仿冒商標商品559件扣案足佐，足認
    被告之自白與事實相符，被告犯嫌應堪認定。
二、核被告所為，係犯商標法第82條之販賣仿冒商標商品罪嫌。
    被告意圖販賣而陳列仿冒商標商品之低度行為，為販賣仿冒
    商標商品之高度行為所吸收，不另論罪。按刑事法若干犯罪
    行為態樣，本質上原具有反覆、延續實行之特徵，立法時既
    予特別歸類，定為犯罪構成要件之行為要素，則行為人基於
    實行該罪之犯意，在密切接近之一定時間及空間內持續複次
    實行之該特定構成要件行為，倘依社會通念，於客觀上認為
    符合一個反覆、延續性之行為觀念者，於刑法評價上，即應
    僅成立一罪，俾免有重複評價、刑度超過罪責與不法內涵之
    疑慮，例如經營、從事業務、收集、販賣、製造、散布等具
    有職業性、營業性或收集性等具有重複特質之犯罪，均屬包
    括一罪之集合犯概念。被告開始販賣仿冒商標商品至為警查
    獲止，先後多次販賣犯行，因係於密集期間內以相同之方式
    持續進行，未曾間斷，是此販賣犯行，即具有反覆、延續實
    行之特徵，從而在行為概念上，縱有多次販賣之舉措，仍應
    評價認係包括一罪之集合犯，僅論以一罪。被告同時販賣多
    種仿冒商標商品，係以一販賣仿冒商標商品行為同時侵害數
    法益（侵害數商標專用權），為想像競合犯，請依刑法第55
    條之規定，從一重處斷。扣案如附表所示之仿冒商標商品共
    559件，不問屬於被告與否，請應依商標法第83條規定，宣
    告沒收。
三、依刑事訴訟法第451條第1項聲請逕以簡易判決處刑。
        此  致
臺灣基隆地方法院基隆簡易庭
中    華    民    國    97    年    5     月    19    日
                              檢察官  乙  ○  ○
本件正本證明與原本無異
中    華    民    國    97    年    5     月    21    日
                              書記官  姜  貴  泰
附錄所犯法條：
商標法第82條
    明知為前條商品而販賣、意圖販賣而陳列、輸出或輸入者，
    處一年以下有期徒刑、拘役或科或併科新臺幣5萬元以下罰
    金。
期徒刑、拘役或科或併科新臺幣 5 萬元以下罰金。
附記事項：本件係依刑事訴訟法簡易程序辦理，法院簡易庭得不
傳喚被告、輔佐人、告訴人、告發人等出庭即以簡易判決處刑；
被告、被害人、告訴人等對告訴乃論案件如已達成民事和解而要
撤回告訴或對非告訴乃論案件認有受傳喚到庭陳述意見之必要時
，請即另以書狀向簡易法庭陳述或請求傳訊。
附表：
┌──┬─────┬────┬───┐
│編號│商標名稱  │商品種類│數量  │
├──┼─────┼────┼───┤
│1   │adidas    │上衣    │256件 │
├──┼─────┼────┼───┤
│2   │adidas    │外套    │3件   │
├──┼─────┼────┼───┤
│3   │adidas    │長褲    │19件  │
├──┼─────┼────┼───┤
│4   │LACOSTE   │上衣    │3件   │
├──┼─────┼────┼───┤
│5   │Timberland│上衣    │3件   │
├──┼─────┼────┼───┤
│6   │PUMA      │上衣    │240件 │
├──┼─────┼────┼───┤
│7   │PUMA      │褲子    │35件  │
└──┴─────┴────┴───┘


司法院資訊處製作；財團法人民間司法改革基金會備份。
